臺灣臺南地方法院民事判決　九十二年訴字第一一九○號
　　原　　　告　丙○○
　　訴訟代理人　甲○○
　　被　　　告　乙○○
　　訴訟代理人　丁○○
右當事人間請求侵權行為損害賠償事件，經本院於民國九十三年二月十八日言詞辯論
終結，判決如左：
    主      文
原告之訴及假執行之聲請均駁回。
訴訟費用由原告負擔。
    事實及理由
一、本件原告起訴主張：
  （一）兩造於民國九十年三月二十一日上午十二時許，在屏東縣內埔鄉○○路五八
　　　　一號發生車禍，雙方均受傷，經查是被告未戴安全帽，由巷子闖出而肇事，
　　　　經其申請車禍鑑定及鑑定後被告不服，又申訴覆議鑑定均鑑定被告為肇事主
　　　　因，原告基於雙方為屏東科技大學同學，願息事寧人，以和為貴；未料中了
　　　　被告委蛇之計，於告訴乃論屆滿六個月之期提起告訴，當原告接到傳票一陣
　　　　錯愕，在高雄地檢署及高雄地方法院刑事庭，庭上希望雙方和解，遭堅持告
　　　　訴；礙於法律原告遭起訴及判決拘役；而肇事主因者，雖檢察官將其列為被
　　　　告，但諭知不受理判決，令人扼腕氣絕。
　（二）按因故意或過失不法侵害他人權利者，負損害賠償責任；不法侵害他人之身
　　　　體或健康者，對於被害人因此喪失或減少勞動能力，或增加生活上之需要時
　　　　，負損害賠償責任，不法侵害他人身體者，被害人雖非產財之損害，亦得請
　　　　求賠償相當之金額，民法第一八四條第一項前段、第一九三條第一項及第一
　　　　九五條第一項定有明文。原告因此次車禍，經兩年醫療結果，現手腕活動不
　　　　良及手掌、手指抓物困難，右顴弓骨折、右臉痲痺、雙耳聽障，疑缺血性壞
　　　　死，原告遭此劇變，勞動力顯然降低，對於就業及家務影響巨大，爰基於侵
　　　　權行為損害賠償請求權請求被告賠償新台幣（下同）一百萬元：
　　１、喪失收入：原告自九十年三月二十一日受傷後至九十二年四月止，計兩年，
　　　　原告為自營西點麵包店，均靠雙手工作，在此期間另僱一店員黃一唐，每個
　　　　月薪資二萬五千元，計喪失收入六十萬元。
　　２、減少勞動能力：原告因左腕舟狀骨壞死，現活動不良及右耳聽力喪失三二．
        五分貝，左耳聽力喪失三十分貝，原告只有二十四歲，依女性平均壽命七十
        七歲尚有五十三歲餘年，僅請求賠償新台幣三十萬元。
  　３、懲罰性賠償：本件車禍係被告由巷口衝出，經鑑定及覆議均判定被告為肇事
        主因，竟在委蛇之後，於告訴乃論六個月屆滿之日提出告訴，導致原告被判
        拘役三十天，而肇事主因加害者被告，因法律漏洞而逍遙法外，那社會豈有
        公理可言，爰請求五萬元懲罰賠償。
    ４、精神慰撫金：因原告遭此打擊，精神上有極大之痛苦，對法律正義，社會扭
　　　　曲有極大傷害，請求精神慰撫金五萬元。
　（三）爰聲明：被告應給付原告一百萬元，及自起訴狀繕本送達翌日起至清償日止
　　　　，按年息百分之五計算之利息；並陳明願供擔保請准宣告假執行。
二、被告則以：
　（一）原告於民事起訴狀中聲稱：「．．願息事寧人，以和為貴，未料中了被告委
　　　　蛇之計，於告訴乃論屆滿六個月之期提起告訴．．」云云與事實不符：
　　　　事故發生後，被告陷入昏迷，在學校教官及警方協助下，緊急就近送往屏東
　　　　基督教醫院就醫，因傷勢嚴重，院方隨即又將被告轉往高雄醫學院急診醫治
　　　　。被告家屬在接獲消息後，全家陷入一片憂傷忙亂，最不捨的是，年近八十
　　　　的老祖母，不停的傷心落淚。事故發生至今，原告及其家屬從未曾前來探望
　　　　傷者，不得已家父乃於九十年八月二十八日，郵寄存證信函，告知原告前來
　　　　和解，否則只好移送法辦，然因原告給警方的地址有誤，存證信函遭退回，
　　　　家父只好遠赴屏東內埔分局龍泉派出所，向承辦員警查詢，依然沒有結果。
　　　　承辦員警要求家父自行到屏東科技大學查詢，前後耗費一整天，才查出正確
　　　　地址及電話。隨後被告再主動邀約對方進行和解，分別於九十年九月十一日
　　　　二十時三十分於高雄市○○路、陽明路口之麥當勞二樓及九月十六日十九時
　　　　於覺民路上之卡布里咖啡館。可惜原告堅稱自己沒有錯，是被告撞她的，毫
　　　　無和解誠意。家父在不得已的情況下，告訴對方，六個月的期限將屆滿，再
　　　　不和解，只好尋求法院公斷。故原告前述之言，與事實明顯不符。
　（二）根據「台灣高雄地方法院檢察署檢察官起訴書」第二頁認定原告車自後擦撞
　　　　上被告之車輛，「台灣高雄地方法院刑事判決」第二頁亦認定該肇事地點為
　　　　直行路段，其間無障礙物，視距良好。這充分證實兩部車輛發生撞擊時，『
　　　　都在壽比路幹線道上，且同為向南行駛』，即被告車從巷道口右轉，進入壽
　　　　比路幹線道以後，再由壽比路右側朝南行駛時，被同方向行駛的原告車自左
　　　　後方撞上。按道路交通安全規則一０二條第二款規定「如同為直行車或轉彎
　　　　車者左方車應暫停讓右方車先行」。依此條款，被告並無過失之處，原告（
　　　　左方車）未暫停讓被告（右方車）先行，顯已違反道路交通安全規則一０二
　　　　條第二款。
　（三）肇事現場處理單位－屏東縣警察局內埔分局龍泉派出所，提供給行車事故鑑
　　　　定委員會之「道路交通事故調查報告表」即「警繪現場圖」之「撞擊點位置
　　　　及刮地痕走向」，與「肇事現場照片」完全不符：
　　１、警方在事故發生的第一時間點所草繪之「車輛肇事報告表」並無「撞擊點」
　　　　之標示。肇事現場照片亦證明「撞擊點」位置不在叉路口右車道中央。
　　２、被告訴訟代理人前往事故現場詳勘多次，假如「撞擊點」真如警繪圖所示，
　　　　在交叉路口右車道的中央位置，即便是稍具交通常識的人，都會認定是「
　　　　支線道車輛貿然衝出」所致。因此撞擊點位置悠關事故的是非曲直至鉅。而
　　　　事實證據顯示，警繪圖所標示的撞擊點是錯誤的。
　　３、在第一次鑑定會議時，被告對於「撞擊點」等問題，曾提出嚴正質疑，然台
　　　　灣省高屏澎區車輛行車事故鑑定委員會卻宣稱：「本會是依據警方所提供之
　　　　圖示資料作鑑定，如有不服可向法院提出說明」等語。假如撞擊點的位置真
　　　　如「道路交通事故調查報告表」所示，位於岔路及幹線道右車道的路中央，
　　　　那麼刮地痕怎麼可能由路邊往路中央形成？
　　４、警方當天所拍攝之「肇事現場照片」很清楚證明與「道路交通事故調查報告
　　　　表」所標示之撞擊點位置及刮地痕，有很大的出入。
　（四）根據台灣省車輛行車事故覆議鑑定委員會九十一年四月十九日府覆議字第九
　　　　一００四０號函，該會就兩造車輛肇事後之停止位置，不但沒有釐清，而且
　　　　把前後位置弄反：
　　１、該委員會稱：「並非遭丙○○由後追撞，且丙○○車較靠右車道邊緣附近直
　　　　行，其在擦撞前有向左閃躲動作，丙○○車停止位置在前，乙○○車停止位
　　　　置在後，與肇事現場照片刮地痕走向，兩車一起往左前方滑衝至停止位置之
　　　　跡證相符」。由此顯見該委員會並未釐清兩部肇事車輛停止之前後位置。如
　　　　果兩車是擦撞且原告有向左閃躲之動作，則原告因車速較快，在擦撞後，就
　　　　會如同鑑定委員會所言，原告停止位置在前，被告車停止位置在後，但事實
　　　　是被告車停止位置在前，原告車停止位置在後，鑑定單位這樣的嚴重誤差，
　　　　令人無比痛心。
　　２、又被告在提出肇事現場照片後，由於刮地痕明顯從路邊往路中央形成之證據
　　　　確鑿，鑑定委員會始認定：「．．丙○○車較靠右車道邊緣附近直行，其在
　　　　擦撞前有向左閃躲動作．．」。這已充分證明撞擊點位置不在右車邊路路中
　　　　央，而是在右車道邊緣。又起訴書中載明：「．．惟在其車身未轉正，車頭
　　　　仍朝向左方時，適逢被告丙○○．．自後擦撞上被告乙○○之車輛．．」，
　　　　這也說明被告是在轉入幹線道之後，才被原告車自後撞上。
  （五）就原告請求之損害賠償事項答辯如下：
　　１、原告主張「受傷後，因僱用店員，喪失收入六十萬元」云云：
　　　(1)請原告提出醫師證明，證明原告自九十年三月二十一日至九十二年四月止，
　　　　因車禍受傷，導致無法工作。
　　　(2)原告為屏東科技大學環工系日間部學生，除白天上課外，還得準備課業，實
　　　　無多餘時間從事麵包製造工作，何況原告並未領有麵包加工技術士證照，如
　　　　何勝任該項工作。
　　　(3)請原告提出繳稅證明或薪資扣繳憑單，不能憑空捏造。
  　　(4)麵包店「僱用人員付薪」，與原告聲稱之「喪失收入」，兩者看不出有何相
　　　　關性。
　　２、原告主張「手腕、手掌、手指等活動不良，左臉麻痺、雙耳聽障，請求賠償
　　　　三十萬元」云云：
　　　(1)請原告提出醫師證明，任何指控必須於法有據，並證明與車禍有關。
　　　(2)請原告提出醫療費用收據。
　　　(3)原告在事故發生後，經屏東基督教醫院、高雄長庚醫院門診在案，其後七、
　　　　八個月，並無異狀，未料在八個月以後，突前往博正醫院進行手腕開刀。為
　　　　此，被告認為「車禍」與「手腕開刀」兩者間難有相當的因果關係，因為事
　　　　隔兩百多天，不能排除有另外受傷的可能性。
　　　(4)原告在九十二年三月十四日起訴狀中聲稱「右臉麻痺」。在九十二年四月二
　　　　十八日說明狀中又聲稱是「左臉麻痺」，忽左忽右，毫無證據。
　　　(5)基於以上論述，被告認為車禍事件並未影響原告之勞動能力。
　　３、原告主張「懲罰性賠償及精神慰問金」云云：
　　　(1)原告所提之懲罰性賠償，於法無據，不作答辯。
　　　(2)原告撞人，幾乎毀掉一個年輕人，而自己只受到輕微傷害。真正受害受苦者
　　　　係被告及其家屬而非原告，故無請求精神慰問金之理由。
  （六）爰聲明：求為判決駁回原告之訴，如受不利判決，願供擔保請准宣告免為假
　　　　        執行。
三、得心證之理由：
　（一）經查，原告主張其於九十年三月二十一日十二時許，騎乘車號ＸＮＵ－六三
　　　　七號重型機車，沿屏東縣內埔鄉○○路由北向南行駛，行經該路五百八十一
　　　　號旁無號誌巷道口時，適與騎乘車號ＭＺＭ－三八三號重型機車由西向東並
　　　　由前開巷口右轉至壽比路之被告發生車禍，原告因而受有頭部外傷併右眼瞼
　　　　擦傷瘀青之事實，固為被告所不爭執，並有原告所提財團法人屏東基督教醫
　　　　院（下稱屏東基督教醫院）出具之診斷證明書影本一紙在卷可佐，惟原告主
　　　　張被告駕駛重機車支線未讓幹線道車先行為肇事主因一節，則為被告所否認
　　　　，辯稱原告始為肇事主因云云，並以前開情詞置辯，本院爰分別審酌如下：
  　１、查，本件事故發生當時天候晴、日間自然光線，且肇事地點路面乾燥無缺陷
　　　　、無障礙物、視距良好一節，有道路交通事故調查報告表影本附卷可稽，而
　　　　前開事故經台灣省高屏澎區車輛行車事故鑑定委員會及台灣省車輛行車事故
　　　　覆議鑑定委員會（下稱覆議鑑定委員會）鑑定結果，均同認被告駕駛重機車
　　　　，行經無號誌交岔路口，支線道車未暫停讓幹線道車先行，為肇事主因，原
　　　　告駕駛重機車，行經無號誌交岔路口，未減速慢行，且未注意車前狀況，為
　　　　肇事次因，有該會高屏澎鑑字第九０一九０五號鑑定意見書影本、九十一年
　　　　二月二十二日府覆議字第九一００四０號函文影本附卷可佐。
　　２、被告雖辯稱警繪現場圖中之撞擊點及刮地痕走向有誤，而質疑覆議鑑定委員
　　　　會係依據前開錯誤資料為前開覆議結果，惟經台灣高雄地方法院檢察署就被
　　　　告所辯以九十一年三月二十八日雄檢露九０他三０九二字第一三八五一號函
　　　　囑再鑑定結果，覆議鑑定委員會以：「本案覆議係依據肇事現場照片、應訊
　　　　筆錄、警繪現場圖及警方報告表所示各跡證資料，予以逐一比對後始作綜合
　　　　研判，並非僅採警繪現場圖所繪單一跡證作為研判依據。有關乙○○（即被
　　　　告）九十一年三月二十六日書面報告狀及書面補充報告說明狀二狀所提警繪
　　　　圖有「撞擊點」之標示、肇事現場照片與警繪現場圖所示刮地痕之起點及走
　　　　向未盡一致、兩機車撞擊後倒地並衝向左側或左前方，不可能兩輛車一起往
　　　　前衝等問題，本會委員係依據案附內埔分局九十年十月內警刑字第六一二四
　　　　號刑案偵查卷宗內附（最後一頁）三幀肇事現場照片（其中一幀與乙○○九
　　　　十一年三月二十六日書面報告狀所附照片相同）所留刮地痕起點（位於車道
　　　　線附近）及其走向（往左前方斜刮至停止位置）加上兩車擦撞未倒地前一剎
　　　　那時間往左衝之距離，再參照應訊筆錄所述各車事發經過，並參酌警繪圖所
　　　　示各距離數據，予以研判兩車實際擦撞點及擦撞形態，並非僅採警繪現場圖
　　　　所示刮地痕走向及撞擊點之標示。至被告由支線道駛出右轉（警訊亦稱：「
　　　　．．從老埤村壽比路五八一號旁巷內騎機車ＭＺＭ－三八三號重機車出來右
　　　　轉壽比路，剛轉入壽比路後就被一部機車從我後面撞到我就昏迷了」）即與
　　　　沿壽比路北向南直行之原告車發生擦撞，兩車擦撞當時被告右轉車尚未轉正
　　　　，車頭猶朝向左前方，車身仍呈斜向，並非遭原告由後追撞，且原告車較靠
　　　　（右）車道邊線附近直行，其在擦撞前有向左閃躲動作，惟未閃過發生擦撞
　　　　；兩車擦撞時車身均非直向，在稍有角度情況下擦撞兩車相勾，原行駛之衝
　　　　力相吸收轉換成倒地滑衝力，並往左前方斜向滑衝至停止位置，原告車停止
　　　　在前，被告車停止位置在後，與肇事現場照片刮地痕走向、兩車一起往左前
　　　　方滑衝至停止位置之跡證相符，至以刮地痕長度研判車速問題，因刮地痕迭
　　　　因撞擊後倒地所造成（除自行駕駛失控外），其長度多寡，涉及兩車之撞擊
　　　　角度、車種、車重量等因素而造成長度有所不同（如兩機車斜向擦撞或以九
　　　　十度直角撞擊，斜向擦撞其衝力會相吸收轉換為斜向滑衝力，九十度直角撞
　　　　擊會被吸收抵銷原行駛速度之衝力，又如超速之機車直角撞擊小客車，則勢
　　　　必無法留下原機車行駛衝力之刮地痕，而會留下被小客車往前帶之刮地痕，
　　　　對研判車速恐將失真），尚未採用，現行係以煞車痕長度作為研判車速之依
　　　　據，較具公信力等語函復在案（參該會九十一年四月十九日府覆議字第九一
　　　　００四０號函文影本），是被告辯稱前開覆議鑑定委員會僅依據警繪現場圖
　　　　中不實之撞擊點及刮地痕走向而為鑑定云云，自不可採。
　　３、被告雖又以覆議鑑定委會員前開函文中所指「原告車停止在前，被告車停止
　　　　位置在後」，辯稱與事故現場兩造車輛實際停止位置相反云云，惟經本院函
　　　　詢前開覆議鑑定委員會結果，該會所指原告車停止在前，被告車停止位置在
　　　　後，係指原告車停止位置在被告車之北方，核與道路交通事故調查報告表左
　　　　上角所示方向指標（箭號標示北方）之情形相符，是被告以此否認該會覆議
　　　　結果，亦無可採。
    ４、綜上所述，被告於前開時地，駕駛重機車，行經無號誌交岔路口，客觀上並
        無不能注意之情事，竟疏未注意，支線道車未暫停讓幹線道車先行，而為肇
        事主因，及原告駕駛重機車，行經無號誌交岔路口，依當時情形亦無不能注
        意之情事，而未減速慢行，且未注意車前狀況，亦與有過失，為肇事次因，
        應堪認定。
　（二）被告就本件車禍事故之發生，既難辭過失之咎，原告又因本件車禍受有前揭
　　　　傷害，顯見被告之過失行為，與原告前揭傷害間，具有相當之因果關係。是
　　　　原告依侵權行為之規定，請求被告賠償其所受之損害，自非無據。茲就原告
　　　　請求之項目及金額審酌如下：
    １、就喪失兩年收入及減少勞動能力部分：
        查，原告主張其因本件事故，除頭部外傷併右眼瞼擦傷瘀青外，亦受有右顴
        弓骨折、左腕舟狀骨骨折，疑缺血性壞死等傷害，並導致右臉痲痺、雙耳聽
        障，且經兩年醫療結果，現手腕活動不良及手掌、手指抓物困難云云，固據
        其另行提出載有右顴弓骨折、左腕舟狀骨骨折、疑缺血性壞死及雙耳聽障之
        診斷證明書影本各一紙為證，惟查：
      (1)原告於本件事故發生後經送往屏東基督教醫院急診，主因為頭部外傷，其右
        眼眶淤傷，會診眼科診斷無明顯視力問題，而流鼻血情況由電腦斷層檢查結
        果並無內出血之病況，乃由該院出具頭部外傷併右眼瞼擦傷瘀青之診斷證明
        書，有屏東基督教醫院九十二年九月一日（九二）屏基醫字第九二０九００
        二號函文及診斷證明書影本一紙附卷可考，嗣於九十年三月二十七日原告前
        往博正醫院門診治療，主述因車禍造成左肩、左腕痛，惟外院Ｘ光顯示無骨
        折，乃於九十年三月三十日再至財團法人長庚紀念醫院高雄分院（下稱長庚
        醫院高雄分院）門診，主述於一個多星期前車禍，並有頭部外傷，其他無肢
        體不適症狀，經理學檢查後大致正常，頭部外傷部分除衛教外，建議後續回
        診追蹤。迄至本件事故發生後近半年即九十年九月十二日，原告始至該院骨
        科門診，主述半年前車禍，仍有左腕及右顴骨疼痛，經Ｘ光檢查發現右腕舟
        狀骨折及右顴骨折，然因其非位移性骨折，故給予止痛藥並觀察，右顴骨骨
        折則建議至整形外科評估觀察其傷害應是外傷所致，並由該院於九十年十月
        十六日出具右顴弓骨骨折、左腕舟狀骨骨折，疑缺血性壞死之診斷證明書，
        嗣於九十年十月二十七日原告因左腕持續痛再度至博正醫院回診，經Ｘ光顯
        示為陳舊舟狀骨骨折併未癒，而於九十年十一月二日接受植骨及內固定術及
        石膏固定治療，於九十一年十月十六日再度回診拔骨內釘，迄至九十二年二
        月十七日原告又至長庚醫院高雄分院腦神經外科門診，主述其右上臂及肩胛
        部麻感，經Ｘ光檢查未發現特別變化，亦不影響功能，三月三日復至耳鼻喉
        科門診，聽力檢查發現輕微聽障，但事隔多時，無法證明其聽障與車禍間之
        關係等情，亦有長庚醫院高雄分院九十二年六月十六日（九二）長庚院高字
        第一七四五號函文、博正醫院九十二年五月十三日九十二博人字第０一二號
        函文附卷可佐，堪認原告於九十年三月二十一日車禍後，陸續至屏東基督教
        醫院、博正醫院及長庚醫院高雄分院經電腦斷層、Ｘ光及理學檢查結果，除
        受有頭部外傷併右眼瞼擦傷瘀青之傷害外，並未發現有頭部內出血或其他肢
        體不適之症狀，其嗣後於九十年九月十二日雖經Ｘ光診斷出有左腕舟狀骨折
        及右顴弓骨折之現象，及於九十二年三月三日發現輕微聽障，然斯時與本件
        事故發生日已分別相隔近六個月及近二年，是否為本件事故所引起或有其他
        外力因素介入，已非無疑，原告復未就此另舉證以實其說，則被告辯稱原告
        手腕開刀、手掌、手指活動不良及右臉麻痺、雙耳聽障與本件事故無相當因
        果關係云云，尚可採信。
      (2)是以，原告就其手腕舟狀骨骨折之傷害既未能證明與被告之過失行為間有相
        當之因果關係存在，則其主張因手腕活動不良及手掌、手指抓物困難請求減
        少勞動能力之損失三十萬元，及喪失收入六十萬元云云，即無可採。
　  ２、就精神慰撫金部分：
        查，原告於本件車禍發生時，受有頭部外傷併右眼瞼擦傷瘀青之傷害一節，
　　　　已如前述，衡情其精神、身體因之而受有痛苦，當不言可喻，從而原告本於
　　　　侵權行為之法則，請求被告應賠償其非財產上之損失，自屬有據，本院斟酌
　　　　原告因此遭受精神上痛苦之程度等一切情狀，認原告請求被告賠償其非財產
　　　　上之損害五萬元為適當，應予准許。
    ３、就懲罰性賠償部分：
        原告主張被告為肇事主因，竟在告訴期間六個月屆滿之日提出告訴，導致原
        告被判處拘役三十日，肇事主因之被告卻因法律漏洞而逍遙法外，據此請求
        五萬元懲罰賠償云云，固據其提出原告因過失傷害罪經台灣高雄地方法院判
        處拘役三十日，及被告公訴不受理之刑事判決影本附卷可佐，惟按犯罪之被
        害人，得為告訴，又告訴乃論之罪，其告訴應自得為告訴之人知悉犯人之時
        起，於六個月內為之，此為刑事訴訟法第二百三十二條、第二百三十七條第
        一項所明定，本件被告以其於本件事故受有傷害為由，在前開法律明定之六
        個月告訴期間內對原告提出過失傷害之告訴，係行使法律所賦予之告訴權，
        至於原告未於告訴期間對被告提出過失傷害之告訴，乃原告自己遲誤告訴期
        間，並非被告之行為所致，則原告請求懲罰性賠償五萬元，實屬無據。
    ４、綜上所述，原告因本件事故所受之損害計為五萬元。
四、另按損害之發生或擴大，被害人與有過失者，法院得減輕賠償金額，或免除之，
    民法第二百十七條第一項定有明文，又非財產上之損害，被害人對於損害之發生
    或擴大與有過失者，因民法第二百十七條之條文，既未將之除外，則依公平之原
    則，自應一體適用。經查，本件車禍之發生，係因被告駕駛重機車，行經無號誌
    交岔路口，支線道車未暫停讓幹線道車先行，為肇事主因，原告駕駛重機車，行
    經無號誌交岔路口，未減速慢行，且未注意車前狀況，為肇事次因，已如前述，
    經本院斟酌雙方過失原因力之強弱，應認被告就本件車禍之發生，應負百分之六
    十之過失責任，原告則應負百分之四十之過失責任。查，本件原告所得請求之金
    額為五萬元，已見前述，從而依本院認定之過失比例計算（被告應負之過失責任
    為百分之六十，即原告得請求被告給付應賠償金額之百分之六十），原告因本件
    車禍所受損失而得向被告請求之金額為三萬元（計算方式為50000×60%＝30000
    ）。
五、又按保險人依本法規定給付之保險金，視為加害人或被保險人損害賠償金額之一
    部分；加害人或被保險人受賠償請求時，得扣除之，強制汽車責任保險法第三十
    條定有明文。查，原告因本件交通事故，業經統一安聯產物保險股份有限公司於
    九十二年七月十五日賠付原告傷害醫療給付計四萬七千二百零五元（包括診療費
    用一萬一千五百八十五元、看護費用三萬元、接送費用五千六百二十元）及殘廢
    給付計一十九萬元一節，有前開公司九十三年一月六日車理簡字第十一號函文在
    卷可參，則揆諸前開條文規定，前開保險金應自原告所得請求被告賠償之金額中
    扣除，惟本件原告所得向被告請求之金額既低於原告已受領之前開強制汽車責任
    保險金，則其再請求被告賠償其損害，自屬無據。
六、從而，原告依侵權行為法律關係請求被告給付一百萬元及自起訴狀繕本送達翌日
　　起至清償日止，按週年利率百分之五計算之利息，為無理由，應予駁回。又原告
　　之訴既經駁回，其假執行之聲請亦失所附麗，應併駁回之。
七、訴訟費用負擔之依據：民事訴訟法第七十八條。
中　　　華　　　民　　　國　　九十三　　年　　　三　　　月　　　三　　　日
                              臺灣臺南地法院民事第二庭
~B法　　　官　林育幟
右為正本係照原本作成。
如對本判決上訴，須於判決送達後廿日內向本院提出上訴狀
中　　　華　　　民　　　國　　九十三　　年　　　三　　　月　　　四　　　日
~B法院書記官　曾盈靜
